【裁判字號】    95,易,1077
【裁判日期】    951031
【裁判案由】    竊盜
【裁判全文】
臺灣高雄地方法院刑事判決              95年度易字第1077號
公  訴  人  臺灣高雄地方法院檢察署檢察官
被      告  丙○○
                    （另案在臺灣高雄第二監獄執行中）
上列被告因竊盜案件，經檢察官提起公訴（95年度偵字第15453
號），本院判決如下：
    主  文
丙○○於夜間侵入住宅竊盜，處有期徒刑捌月。
    事  實
一、丙○○意圖為自己不法之所有，基於加重竊盜之犯意，於民
    國95年6 月3 日凌晨1 時15分許，至甲○○位於高雄縣鳳山
    市○○○路232 巷1 號之住宅，因該屋大門未鎖，丙○○遂
    啟門侵入屋內（侵入住宅部分未據告訴），趁甲○○熟睡之
    際，徒手竊取甲○○所有置於1 樓客廳內之手機1 只（價值
    約新台幣4,000 元），得手後將該手機放置於右褲口袋內，
    嗣欲離去之際，為屋主甲○○察覺有異，並在住處騎樓前將
    正欲騎乘機車逃逸之丙○○攔下，丙○○隨即為及時趕到之
    員警逮獲，而查悉上情。
二、案經高雄縣政府警察局鳳山分局報告臺灣高雄地方法院檢察
    署檢察官偵查起訴。
    理  由
一、上開犯罪事實，業據被告丙○○於偵查及本院審理中均坦認
    上情不諱（見95年度偵字第15453 號偵查卷宗第7 頁、本院
    卷第87頁），核與證人即被害人甲○○於警詢時（見警卷第
    7 ～10頁）指證之情節相符，並有被告所竊得之上開手機照
    片1 張、贓物認領保管單1 紙附卷可資佐證，本件事證明確
    ，被告犯行堪予認定。
二、核被告丙○○於前揭時日凌晨1 時15分許侵入上開被害人之
    住宅竊盜之所為，係犯刑法第321 條第1 項第1 款於夜間侵
    入住宅之加重竊盜罪。爰審酌被告為圖私利，恣意於夜間侵
    入他人住宅內行竊，嚴重損及他人居家安全及社會治安，所
    生危害非輕，又被告前曾多次因竊盜犯行，經法院判處罪刑
    確定，此有臺灣高等法院被告前案紀錄表可按，竟又為本案
    竊盜犯行，顯見其素行不良，惟念其事後坦承犯行，態度良
    好，被害人所受之財物損失非鉅等一切情狀，量處如主文所
    示之刑，以示懲儆。
三、檢察官併辦意旨（95年度偵字第18960 號）以：被告復於95
    年6 月28日中午12時許，在高雄市○○區○○里○○街38號
    前，見丁○○所有，車牌號碼為XZW-476 號機車停放於該處
    ，且機車鑰匙並未取下，竟意圖為自己不法之所有，以鑰匙
    發動電門之方式，竊取丁○○之機車得手後，供作己用，嗣
    於95年7 月11日上午9 時30分許，騎乘上開機車行經高雄縣
    梓官鄉○○○路79號前時，為警所查獲。因認被告此部分之
    行為，乃亦涉犯刑法第320 條第1 項之竊盜罪嫌等語。
  (一)按犯罪事實應依證據認定之，無證據不得認定犯罪事實，刑
    事訴訟法第154 條第2 項定有明文。又事實之認定，應憑證
    據，如未能發現相當證據，或證據不足以證明，自不能以推
    測或擬制之方法，以為裁判基礎，最高法院亦著有40年台上
    字第86號判例，可資參照。
  (二)檢察官認被告涉及此部分之竊盜犯行，乃主要係以證人即被
    害人丁○○95年7 月11日於警詢中指述及贓物認領申請單等
    ，資為論據。訊據被告固坦承有於前揭時地騎乘丁○○所有
    之上開機車，並為警查獲之事實，惟堅決否認有此部分之犯
    行，辯稱：該機車係伊在台南做臨時工時，欲從台南回來，
    向年籍姓名不詳綽號「阿成」之同事借的，借的時候，約略
    知道該車可能是贓車，但伊並未於前開時地竊取丁○○所有
    之上開機車等語。經查：質諸證人丁○○於本院審理時結證
    稱：於案發當日去買水果回來，伊所有之上開機車停放在住
    處門口且鑰匙插在車上，即進屋內整理東西，隨後要與女兒
    出門時，始發現機車不見，但未注意到係何人以何種方式偷
    走該機車，且從未見過被告等語（見本院卷第82頁），顯見
    證人丁○○並未親見行為人行竊之經過；再衡以卷內扣押筆
    錄、扣押物品目錄表及贓物認領申請單、失竊機車、鑰匙等
    照片等事證亦均僅能證明被害人機車遭竊之事實，尚不足資
    為被告確曾為上開竊盜犯行之論據甚明。
  (三)綜上，被告此部分之犯罪嫌疑尚有未足，則與本案犯行間，
    核難認具有連續犯之裁判上一罪關係，本院無從併予審判，
    爰退回檢察官另為適法之處理。
據上論斷，應依刑事訴訟法第299 條第1 項前段，刑法第321 條
第1 項第1 款，判決如主文。
本案經檢察官乙○○到庭執行職務。
中    華    民    國    95    年    10    月    31    日
                  刑事第十庭  審判長法  官  陳玉聰
                                    法  官  莊珮吟
                                    法  官  鄭凱文
以上正本證明與原本無異。
如不服本判決，應於收受送達後10日內向本院提出上訴書狀。
中    華    民    國    95    年    10    月    31    日
                                    書記官  林慧芬
附錄論罪科刑條文：
中華民國刑法第321 條
犯竊盜罪而有左列情形之一者，處6 月以上、5 年以下有期徒刑
：
一  於夜間侵入住宅或有人居住之建築物、船艦或隱匿其內而犯
之者。
二  毀越門扇、牆垣或其他安全設備而犯之者。
三  攜帶兇器而犯之者。
四  結夥三人以上而犯之者。
五  乘火災、水災或其他災害之際而犯之者。
六  在車站或埠頭而犯之者。
前項之未遂犯罰之。


司法院資訊處製作；財團法人民間司法改革基金會備份。
